【裁判字號】    96,交上訴,107
【裁判日期】    970111
【裁判案由】    業務過失致死等
【裁判全文】
臺灣高等法院高雄分院刑事判決      96年度交上訴字第107號
上  訴  人  臺灣高雄地方法院檢察署檢察官
被      告  乙○○
                      號
被      告  丁○○
被      告  甲○○
上列上訴人因被告業務過失致死等案件，不服臺灣高雄地方法院
96年度交上訴字第82號中華民國96年9月28日第一審判決（起訴
案號：臺灣高雄地方法院檢察署95年度偵字第24034號、第2854
0號），提起上訴，本院判決如下：
    主  文
原判決關於乙○○、甲○○部分均撤銷。
乙○○從事業務之人，因業務上之過失致人於死，處有期徒刑捌
月，減為有期徒刑肆月，如易科罰金，以新臺幣壹仟元折算壹日
。
甲○○因過失致人於死，處有期徒刑捌月，減為有期徒刑肆月，
如易科罰金，以新臺幣壹仟元折算壹日，緩刑貳年。
其他上訴駁回。
    事  實
一、乙○○考領有職業聯結車駕駛執照，受僱於達翰通運股份有
    限公司擔任司機，平日以駕駛營業貨櫃曳引車為業，為從事
    駕駛業務之人。
二、甲○○考領有普通小型車駕駛執照，其明知交岔路口10公尺
    內不得臨時停車，且臨時停車時，應依車輛順行方向緊靠道
    路右側，其右側前後輪胎外側距離緣石或路面邊緣不得逾60
    公分，又臨時停車開啟車門時，應注意其他車輛，並讓其先
    行，而依當時情形天候晴朗、日間自然光線、柏油路面狀況
    乾燥、無缺陷、無障礙物、視距良好，並無不能注意之情事
    ，詎甲○○竟疏未注意上開規定，於民國95年9月8日上午9
    時18分29秒許，駕駛車牌號碼3M -7190號自用小客車（起訴
    書第2頁及原審判決書第2頁均誤載甲○○駕駛車牌號碼ZQ-4
    077號自用小客車 ），沿高雄縣路竹鄉○○村○○路由南往
    北方向行駛，行至該路712 巷口即臺灣郵政股份有限公司路
    竹竹南郵局（下稱竹南郵局）前時，開始路邊臨時停車之動
    作，9時19分許，甲○○將上開 3M -7190號自用小客車停妥
    在丁○○所駕駛車牌號碼ZQ-4077 號自用小客車前方，其右
    側前後輪胎外側距離路面邊緣逾1輛機車之長度（ 已逾60公
    分），是時乙○○駕駛車牌號碼X8-861號營業貨櫃曳引車聯
    結車牌號碼13 -UB號拖車（下稱聯結車），亦沿高雄縣路竹
    鄉○○村○○路由南往北方向行駛，行經竹南郵局前之交岔
    路口停等紅燈時，目睹甲○○在竹南郵局前路邊臨時停車之
    動作，本應注意車前狀況及兩車併行之間隔，並隨時採取必
    要之安全措施；同日9 時19分6秒許，甲○○開啟車門，9時
    19 分9秒許，甲○○下車後仍站在車旁道路上，疏未注意後
    方來車，並讓後方來車先行，9 時19分12秒許，適陳郭月霞
    駕駛兩輪電動車行經該處，見甲○○開啟車門下車後站在車
    旁道路上，為閃避甲○○之人車即欲稍往道路內側偏行，而
    乙○○駕駛上開聯結車於綠燈起步後行經竹南郵局前時，亦
    疏未注意甲○○開啟車門下車後站在車旁道路上之車前狀況
    ，及未注意兩車併行之間隔並採取必要之安全措施，致與陳
    郭月霞駕駛之兩輪電動車發生擦撞，陳郭月霞因而遭乙○○
    所駕駛之聯結車右後輪輾壓，造成身體多處創傷，因出血性
    休克當場死亡。甲○○肇事後立即跑進竹南郵局委請郵務人
    員報警，嗣因認陳郭月霞未撞及其所駕駛之自用小客車，因
    而誤認陳郭月霞之死亡與其無關而逕行離開現場；而乙○○
    肇事後則留在現場等候，於有偵查權限之公務員尚未發覺其
    犯罪前，主動向到場處理之員警表明其為肇事者，自首而接
    受裁判。
三、案經陳郭月霞之子丙○○訴由高雄縣政府警察局湖內分局報
    請臺灣高雄地方法院檢察署檢察官偵查起訴。
    理  由
壹、證據能力方面
    按傳聞法則之重要理論依據，在於傳聞證據未經當事人之反
    對詰問予以核實，乃予排斥，惟若當事人已放棄對原供述人
    之反對詰問權，於法院審判時表明同意該等傳聞證據可作為
    證據，基於證據資料愈豐富，愈有助於真實發現之理念，並
    貫徹刑事訴訟法修法加重當事人進行主義之精神，確認當事
    人對於證據能力有處分權之制度，傳聞證據經當事人同意作
    為證據，法院認為適當者，亦得為證據。另當事人於調查證
    據時，對於傳聞證據表示「沒有意見」、「對於證據調查無
    意見」，而未於言詞辯論終結前聲明異議，應視為已有將該
    等傳聞證據採為證據之同意，此刑事訴訟法第159條之5定有
    明文。檢察官、被告及辯護人於本院準備程序時已表示對於
    全案卷證證據之證據能力均無意見，且同意作為本案之證據
    （本院卷第33頁），依刑事訴訟法第159條之5之規定，檢察
    官、被告及辯護人已同意本案所有證據均有證據能力，本院
    斟酌該等證據並非非法取得，亦無證明力明顯過低之情形，
    是該等證據，均得採為證據。
貳、有罪部分（即被告乙○○、甲○○撤銷改判部分）：
一、訊據被告甲○○對上開事實坦認不諱，核與證人即同案被告
    乙○○、丁○○及證人李麗雲（竹南郵局職員）證述情節相
    符，復有道路交通事故現場圖、道路交通事故調查報告表(一)
    (二)、現場照片、道路交通事故現場示意圖、竹南郵局監視器
    翻拍照片、肇事車輛照片、高雄縣政府警察局舉發違反道路
    交通違規事件通知單、臺灣高雄地方法院檢察署相驗屍體證
    明書、法醫驗斷書、死者照片、原審96年9 月18日勘驗竹南
    郵局監視器錄影光碟筆錄、本院96年12月24日勘驗竹南郵局
    監視器錄影光碟筆錄等件在卷可憑。
二、按「交岔路口10公尺內不得臨時停車」、「臨時停車時，應
    依車輛順行方向緊靠道路右側，其右側前後輪胎外側距離緣
    石或路面邊緣不得逾60公分」、「汽車臨時停車或停車，開
    啟或關閉車門時，應注意行人、其他車輛，並讓其先行」，
    道路交通安全規則第111條第1項第2款、第2項、第112條第3
    項分別定有明文。被告甲○○既係領有普通小型車駕駛執照
    ，其駕車自應知悉並注意上述道路交通安全規定。又本件肇
    事時天候晴朗、日間自然光線、柏油路面狀況乾燥、無缺陷
    、無障礙物、視距良好，有前揭道路交通事故調查報告表附
    卷可稽，是肇事當時，依被告甲○○之智識、能力，應無不
    能注意之情事，被告甲○○竟疏於注意上揭規定，致被告乙○○所駕駛之聯結車與被害人陳郭月霞駕駛之兩輪電動車發
    生擦撞，陳郭月霞因而遭被告乙○○所駕駛之聯結車右後輪
    輾壓，造成身體多處創傷，因出血性休克當場死亡，顯見被
    告甲○○確有過失甚為明灼。又被害人陳郭月霞確因本件車
    禍而死亡，是被告甲○○之過失肇事行為與陳郭月霞之死亡
    結果間，有相當因果關係至為明顯。綜上所述，被告甲○○
    上開任意性之自白核與事實相符，足堪採為論罪科刑之憑據
    ，事證明確，被告甲○○犯行洵堪認定，自應依法論科。
三、訊據被告乙○○矢口否認有何業務過失致死犯行，辯稱：伊
    於該路口停等紅燈的時候，被害人陳郭月霞的車子根本都還
    沒有出現，伊亦未看到甲○○在路邊停車的動作，伊於綠燈
    起步後不久，即聽到右後方有碰撞聲，伊停車後始發現被害
    人躺在右後輪下，伊係依規定駕駛，根本無從預見右後方有
    車子接近云云。經查：
  (一)被害人陳郭月霞係於上開時、地遭被告乙○○所駕駛之聯結
    車右後輪輾壓，造成身體多處創傷，因出血性休克當場死亡
    等情，業據被告乙○○坦承在卷（ 見警卷一第5頁、相驗卷
    第28頁背面、95年度偵字第24034號卷第8頁），核與證人即
    同案被告甲○○、丁○○及證人李麗雲證述情節相符，復有
    對道路交通事故現場圖、道路交通事故調查報告表(一)(二)、現
    場照片、道路交通事故現場示意圖、竹南郵局監視器翻拍照
    片、肇事車輛照片、高雄縣政府警察局舉發違反道路交通違
    規事件通知單等件在卷可憑，此部分事實堪以認定。
  (二)關於本案車禍發生前之現場情形，經本院勘驗竹南郵局監視
    器錄影光碟結果為：
    9時18分29秒被告甲○○駕駛銀色休旅車（3M-7190）到達
      郵局門口，開始路邊停車。
    9 時19分（第62張照片）被告甲○○停放銀色休旅車在丁○○之銀色自小客車（ZQ-4077 ）的前方，銀色休旅車後
      車輪壓在斑馬線中央且其右前方向燈與騎樓間，停放一輛
      紅色機車。
    9時19分01秒（第63張照片 ），被告乙○○駕駛藍色聯結
      車（X8-861）出現在被告甲○○車子左後方。
    9時19分05秒至06秒（第67張照片 ），被告甲○○開啟車
      門下車（車門呈開啟狀態，甲○○站在車門與座位中間）
      ，被害人陳郭月霞騎乘電動車出現在丁○○所停放銀色自
      小客車左後方，被害人左後方出現被告乙○○所駕駛藍色
      聯結車（X8-861）。
    9時19分07秒（第68張照片 ）被告甲○○下車欲關車門，
      此時尚未完全關上車門，甲○○站立在車門後端（即警卷
      一第10頁編號4之翻拍照片畫面 ），其銀色休旅車左後方
      出現被害人的身影，而被害人左後方即為藍色聯結車，被
      害人與藍色聯結車二者距離很接近。
    9時19分08秒（第69張照片 ），被告甲○○站在其銀色休
      旅車旁之路面上，面對駕駛座，被告乙○○之藍色聯結車
      出現在被告甲○○之右邊斜後方，已接近被告甲○○，此
      時已未見被害人身影，應係繼續行進中被該銀色休旅車擋
      住所致。
    9時19分09秒（第70張照片 ），被告乙○○聯結車之右前
      輪旁出現被害人之電動車，即被害人騎乘之二輪電動車處
      於被告乙○○所駕駛藍色聯結車右前輪與被告甲○○所停
      放銀色休旅車左前輪中間的有限空間中，且貼近藍色聯結
      車，此時被告甲○○仍站在其銀色休旅車旁。
    9時19分11秒（第71張照片 ），被害人騎乘之電動車與被
      告乙○○聯結車一起向前行駛，並離開畫面。
    9時19分12秒（第72張照片 ）被告甲○○從原本面對郵局
      的方向轉身面對馬路前方之方向。
    9時19分13秒至14秒（第73張至第74張照片 ）被告甲○○
      跑入郵局內。
    此有本院96年12月24日勘驗筆錄可稽（見本院卷第40至41頁
    ）。
  (三)按「汽車行駛時，駕駛人應注意車前狀況及兩車併行之間隔
    ，並隨時採取必要之安全措施」，道路交通安全規則第94條
    第3 項定有明文。被告乙○○既係領有職業聯結車駕駛執照
    ，其駕車自應知悉並注意上述道路交通安全規定。而被告乙○○自承伊於停等紅燈時有看到被告甲○○停車開門（見相
    驗卷第28頁背面），被告乙○○既於停等紅燈時目睹被告甲○○停車開門之動作，則其於綠燈起步後即應注意被告甲○○開啟車門下車後站在車旁道路上之車前狀況，及應注意兩
    車併行之間隔並採取必要之安全措施。且本件肇事時天候晴
    朗、日間自然光線、柏油路面狀況乾燥、無缺陷、無障礙物
    、視距良好，有前揭道路交通事故調查報告表附卷可稽，是
    肇事當時，依被告乙○○之智識、能力，應無不能注意之情
    事，乃被告乙○○竟疏於注意上揭規定，致其所駕駛之聯結
    車與被害人陳郭月霞所駕駛之兩輪電動車發生擦撞，陳郭月
    霞因而遭聯結車右後輪輾壓，造成身體多處創傷，因出血性
    休克當場死亡，顯見被告乙○○確有過失甚為明灼。本案經
    送臺灣省車輛行車事故覆議鑑定委員會鑑定結果，亦同此認
    定，有該會96年2月12日府覆議字第0966200302號函1份附卷
    可憑（見95年度偵字第24034號卷第44頁 ）。又被害人陳郭
    月霞確因本件車禍而死亡，有臺灣高雄地方法院檢察署相驗
    屍體證明書、法醫驗斷書及死者照片在卷可按，是被告乙○○之過失肇事行為與陳郭月霞之死亡結果間，有相當因果關
    係至為明顯。
  (四)綜上所述，被告乙○○所辯顯係避就之詞，不足採信，本案
    事證已臻明確，其犯行堪予認定。
四、核被告甲○○所為，係犯刑法第276條第1項之普通過失致人
    於死罪。另被告乙○○受僱於達翰通運股份有限公司擔任司
    機，平日以駕駛營業貨櫃曳引車為業，為從事駕駛業務之人
    乙節，業據其供述在卷（見警卷一第5頁 ），其於從事駕駛
    業務時，因過失肇事致被害人陳郭月霞死亡，核其所為，係
    犯刑法第276條第2項之業務過失致人於死罪。被告乙○○肇
    事後於員警前往處理尚不知何人為肇事者前，即在現場等候
    並主動表明其係肇事者，此有前開道路交通事故調查表、高
    雄縣政府警察局湖內分局道路交通事故肇事人自首紀錄表各
    1份在卷可憑，其所為核與刑法第62 條前段之自首規定相符
    ，爰依法減輕其刑。又被告乙○○雖前因業務過失致死案件
    ，經本院以88年度交上訴字第7號判處有期徒刑3 年6月，經
    最高法院以90年度台上字第4044號駁回上訴確定，於93年11
    月19日縮刑期滿執行完畢，此有本院及最高法院上開判決書
    2份暨臺灣高等法院被告前案紀錄表1份在卷可稽，而被告乙○○受有期徒刑執行完畢後5 年以內固再犯本件業務過失致
    人於死罪，惟本案既係被告乙○○業務過失行為所致，並非
    故意所為，自不構成累犯，檢察官起訴書誤認被告乙○○應
    論以累犯，自有未合，併予指明。
五、原審未詳為推求，遽為被告乙○○、甲○○無罪之判決，即
    有未合，檢察官上訴意旨指摘原判決為被告乙○○、甲○○
    無罪之諭知係屬不當，為有理由，應由本院將原判決關於被
    告乙○○、甲○○部分撤銷改判。茲審酌被告乙○○、甲○○因一時疏忽，未注意並遵守相關交通安全規則，致被害人
    陳郭月霞遭被告乙○○所駕駛之聯結車右後輪輾壓，造成身
    體多處創傷，因出血性休克當場死亡，被告甲○○犯後坦承
    犯行，深表悔意，態度良好，被告乙○○則一再否認犯行、
    未見悔意等一切情狀，爰分別量處如主文所示之刑，被告乙○○、甲○○之犯罪時間係在96年4月24日以前，符合中華
    民國96年罪犯減刑條例第2條第1 項第3款所定減刑條件，爰
    均依法減其宣告刑二分之一，並均諭知易科罰金之折算標準
    ，暨斟酌被告乙○○、甲○○之年齡、犯罪情節、家庭狀況
    、經濟能力等情狀，就渠等所處之刑諭知如主文所示易科罰
    金之折算標準。又被告甲○○未曾受有期徒刑以上刑之宣告
    ，有臺灣高等法院被告前案紀錄表在卷可憑，其犯後坦承犯
    行，且業與被害人家屬達成民事和解，被害人家屬表示願原
    諒被告甲○○，並請求給予緩刑宣告，此有高雄縣路竹鄉調
    解委員會調解書及撤回告訴狀各1份在卷可按（ 見原審卷第
    24、29頁），被告甲○○經此偵審程序，應知所警惕，諒無
    再犯之虞，本院因認對其所處之刑以暫不執行為當，爰依刑
    法第74條第1項第1款之規定，予以宣告緩刑2 年，以啟自新
    ，並勵來茲。另被告乙○○雖亦與被害人家屬達成民事和解
    ，惟其犯後一再否認犯行，未見悔意，且其前於87年4月4日
    ，駕駛曳引車載運40呎長貨櫃，行經國道中山高速公路南下
    車道約343公里288公尺路段時，因疏未注意前方車多擁擠且
    均以慢速行駛，猶以時速約70公里之速度前進，致因煞車不
    及而先撞及由林成忠所駕駛自小客車尾部，林成忠再追撞由
    謝明昌所駕駛自小客車左後方，林成忠之自小客車被撞後起
    火燃燒，被告乙○○所駕駛之聯結車再左偏追撞由黃金獅所
    駕駛，內載蘇進興、吳蘇秀鳳、蘇淑惠、葉羅秀蓮、林淑慧
    、許明雪、許瑞珠、陳寶淑等9 人之自小廂型車，並往前推
    擠追撞由陳文馨所駕駛內載洪俊舉、洪博鎔、吳瑞瑜等4人
    之自小客車，致陳文馨之自小客車先往前左偏擦撞由陽美珠
    所駕駛之自小廂型車右側，再向前追撞由廖抗所駕駛之大貨
    車左後方，廖抗所駕駛之大貨車再向前追撞由謝炎坤所駕駛
    之大貨車右後方，使謝炎坤所駕駛之大貨車因而失控左偏，
    先擦撞由徐河杞所駕駛之自小客車右側車身，並將之推擠至
    內側護欄處，復撞由康望臨所駕駛之自小客車尾部，黃金獅
    所駕駛之自小廂型車因遭被告乙○○所駕駛之曳引車追撞，
    並被該車車頭壓過車身，在推行114 公尺長後，於國道中山
    高速公路南下車道343公里420公尺處起火燃燒，車內之黃金
    獅、蘇進興、蘇淑惠、吳蘇秀鳳、林淑慧、許明雪、許瑞徠
    、葉羅秀蓮、陳寶淑等9 人，除林淑慧因被拋出車外而受有
    頭、臉、胸部挫裂傷之傷害外，餘皆因逃生不及，分別受有
    全身3至4度燒灼傷，肢體多處燃燒碳化缺損之傷害，均當場
    死亡，另由陳文馨所駕駛之自小客車遭黃金獅自後追撞後，
    亦於南下車道343公里436.4公尺處起火燃燒，致車內人員陳
    文馨、吳瑞瑜、洪博鎔、洪俊舉均受有傷害，另廖抗亦受有
    傷害，而乘坐於謝炎坤所駕駛大貨車內之乘客謝承祐亦受有
    傷害，所涉犯之業務過失致死案件，經本院以88年度交上訴
    字第7號判處有期徒刑3年6 月，經最高法院以90年度台上字
    第4044號駁回上訴確定，於93年11月19日縮刑期滿執行完畢
    等情，有本院及最高法院上開判決書2 份暨臺灣高等法院被
    告前案紀錄表1 份在卷可稽。被告乙○○平日既以駕駛營業
    貨櫃曳引車為業，為從事駕駛業務之人，其所駕駛之營業貨
    櫃曳引車車體龐大，一旦肇事，將對用路人之人身安全造成
    極大威脅，後果不堪設想，是被告乙○○自應記取前案車禍
    造成重大傷亡之教訓，謹慎駕駛，乃被告乙○○仍未自我警
    惕，復因疏未注意車前狀況及兩車併行之間隔，並隨時採取
    必要之安全措施，致被害人陳郭月霞慘死其所駕駛聯結車輪
    下，其所為實無可宥恕，是本院認被告乙○○雖業與被害人
    家屬達成民事和解，仍不宜遽為緩刑之宣告，併予敘明。
參、無罪部分（即被告丁○○上訴駁回部分）：
一、公訴意旨另以：被告丁○○明知交岔路口10公尺內不得臨時
    停車，而依當時情形，又無不能注意之情事，詎被告丁○○
    竟為圖便利，將所駕駛之車牌號碼 ZQ-4077號自用小客車臨
    時停車於高雄縣路竹鄉○○村○○路與該路712 巷交岔路口
    10公尺以內，致被害人陳郭月霞為閃避該違規停車之車輛，
    而將行駛路徑偏向車道中央，致遭在旁由被告乙○○所駕駛
    之聯結車右後輪輾壓，而當場死亡。因認被告丁○○涉犯刑
    法第276條第1項之普通過失致人於死罪等語。
二、按犯罪事實應依證據認定之，無證據不得認定犯罪事實；又
    不能證明被告犯罪者，應諭知無罪之判決，刑事訴訟法第15
    4條第2項、第301條第1項分別定有明文。次按認定不利於被
    告之事實，須依積極證據，茍積極證據不足為不利被告事實
    之認定，即應為有利於被告之認定，更不必有何有利之證據
    ；事實之認定，應憑證據，如未能發現相當證據，或證據不
    足以證明，自不能以推測或擬制之方法，以為裁判之基礎；
    且認定犯罪事實所憑之證據，雖不以直接證據為限，間接證
    據亦包括在內，然而無論直接證據或間接證據，其為訴訟上
    之證明，須於通常一般之人均不致有所懷疑，而得確信其為
    真實之程度者，始得據為有罪之認定，倘其證明尚未達到此
    一程度，而有合理之懷疑存在而無從使事實審法院得有罪之
    確信時，即應為諭知被告無罪之判決；又檢察官對於起訴之
    犯罪事實，仍應負提出證據及說服之實質舉證責任，倘其所
    提出之證據，不足為被告有罪之積極證明，或其指出證明之
    方法，無從說服法院以形成被告有罪之心證，基於無罪推定
    之原則，自應為被告無罪判決之諭知，最高法院30年上字第
    816號、40年台上字第86號、76年台上字第4986號、92 年台
    上字第128號判例可資參照。
三、公訴人認被告丁○○涉有上開犯行，係以被告丁○○之供述
    ，證人即同案被告甲○○之證述，道路交通事故現場圖、道
    路交通事故調查報告表(一)(二)、現場照片、現場監視光碟照片
    、警員蘇耀鴻之職務報告、相驗屍體證明書、驗斷書等為其
    論據。訊據被告丁○○固坦承有於前開時、地臨時停車，惟
    否認有何過失致死犯行，辯稱：伊所駕車輛僅停於該處，與
    陳郭月霞之死亡沒有關係等語。經查：
  (一)被告丁○○為圖便利，於起訴書所載時、地，將所駕駛之車
    牌號碼 ZQ-4077號自用小客車臨時停車在高雄縣路竹鄉○○
    村○○路與中山路712巷交岔路口附近（ 所停位置詳如警卷
    二第9頁現場圖 ），適由被害人陳郭月霞所駕駛之兩輪電動
    車沿中山路由南往北行經該處，遭被告乙○○駕駛之聯結車
    右後輪輾斃等情，業據被告丁○○自承在卷，核與證人即同
    案被告乙○○、甲○○及證人李麗雲證述情節相符，復有道
    路交通事故現場圖、道路交通事故調查報告表(一)(二)、現場照
    片、道路交通事故現場示意圖、竹南郵局監視器翻拍照片、
    肇事車輛照片、高雄縣政府警察局舉發違反道路交通違規事
    件通知單、臺灣高雄地方法院檢察署相驗屍體證明書、法醫
    驗斷書、死者照片、原審96年9 月18日勘驗竹南郵局監視器
    錄影光碟筆錄、本院96年12月24日勘驗竹南郵局監視器錄影
    光碟筆錄等件在卷可憑，此部分之事實，自堪認定。
  (二)被告丁○○所駕駛之 ZQ-4077號自小客車，早於被告甲○○
    停車之前，即臨時停放在竹南郵局前之慢車道上，並進入竹
    南郵局辦理相關事務，嗣於95年9 月8日上午9時18分29秒許
    ，被告甲○○始駕駛 3M-7190號自小客車到達竹南郵局前開
    始路邊停車，並於9 時19分許將車停放在丁○○之自小客車
    前方等情，業據被告丁○○供陳在卷，核與證人即同案被告
    甲○○證述情節相符，並經本院勘驗竹南郵局監視器錄影光
    碟結果屬實，有本院96年12月24日勘驗筆錄可稽（見本院卷
    第40至41頁）。而本件車禍發生之原因係被告甲○○違規停
    車開啟車門後，仍站在車旁道路上，疏未注意後方來車，並
    讓後方來車先行，而被告乙○○駕駛聯結車亦疏未注意被告
    甲○○開啟車門下車後站在車旁道路上之車前狀況，及未注
    意兩車併行之間隔並採取必要之安全措施，致被告乙○○所
    駕駛之聯結車與被害人陳郭月霞所駕駛之兩輪電動車發生擦
    撞，陳郭月霞因而遭聯結車右後輪輾壓，造成身體多處創傷
    ，因出血性休克當場死亡等節，已詳如上述。而被告丁○○
    雖因未依規定停車遭警舉發，有高雄縣政府警察局95年9月8
    日高警交字第N00000000 號舉發違反道路交通違規事件通知
    單1紙在卷可稽（見警卷一第25頁 ），然被告丁○○未依規
    定停車僅屬交通違規問題，與本件車禍肇事原因無關，要難
    因此認被告丁○○具有過失。本件經送臺灣省高屏澎區車輛
    行車事故鑑定委員會鑑定結果，認被告丁○○駕駛小客車無
    肇事原因（慢車道停車有違規定），有該會96年1月3日高屏
    澎區951150號鑑定意見書1份在卷可稽（見95年度偵字第240
    34號卷第40至41頁）；再送臺灣省行車事故覆議鑑定委員會
    鑑定結果，亦認被告丁○○於交岔路口10公尺範圍內停車有
    違規定，但非肇事原因，有該會96年2月12日府覆議字第096
    6200302號函1份在卷可憑（見95年度偵字第24034號卷第44
    頁）；益徵被告丁○○未依規定停車僅屬交通違規問題，尚
    非本件車禍肇事原因甚為明灼。
四、綜上所述，依公訴人所提出之上開證據，尚不足以證明被告
    丁○○對於被害人死亡之結果有何過失，自難遽以公訴意旨
    所載罪名論處，此外，復查無其他積極事證足以證明被告丁○○有公訴人所指之犯行，其犯罪即屬不能證明，依據上開
    法條規定及判例意旨，自應為無罪之諭知。
五、原審因而認被告丁○○犯罪無法證明，而為無罪之諭知，認
    事用法並無違誤。檢察官上訴意旨，猶執前詞，指摘原判決
    諭知被告丁○○無罪不當，為無理由，應予駁回。
據上論結，應依刑事訴訟法第369條第1項前段、第364條、第299
條第1項前段、第368條，刑法第276條第1項、第2項、第62條前
段、第41條第1項前段、第74條第1項第1款，刑法施行法第1條之
1，中華民國96年罪犯減刑條例第2條第1項第3款、第7條、第9條
，判決如主文。
本案經檢察官林應華到庭執行職務。
中    華    民    國    97    年    1    月    11     日
                  刑事第七庭    審判長法  官 莊飛宗
                                      法  官 黃憲文
                                      法  官 孫啟強
以上正本證明與原本無異。
被告乙○○如不服本判決應於收受本判決後10日內向本院提出上
訴書狀，其未敘述上訴理由者，並得於提起上訴後10日內向本院
補提理由書狀（均須按他造當事人之人數附繕本）「切勿逕送上
級法院」。
被告甲○○、丁○○部分不得上訴。
中    華    民    國    97    年    1    月    11     日
                                      書記官 黃富美
附錄本件判決論罪科刑法條：
刑法第276條：
因過失致人於死者，處2年以下有期徒刑、拘役或2千元以下罰金
。
從事業務之人，因業務上之過失犯前項之罪者，處5年以下有期
徒刑或拘役，得併科3千元以下罰金。


司法院資訊處製作；財團法人民間司法改革基金會備份。
